# Introduction

This is a book created from markdown and executable code.

See @knuth84 for additional discussion of literate programming.

```{r}
library("tidyverse")
1 + 1
```

## Importer les données

## Nettoyer les données

### Remplacer les NA par des 0 pour chaque variable qui commence avec x

```{r}
data <- tibble::tribble( 
  ~ tag_1, ~ tag_2,
    0,       1,
    NA,      NA,
    1,        1)

data %>%
  dplyr::mutate(dplyr::across(
    .cols = tidyselect::starts_with("tag_"),
    .fns = ~ replace(., is.na(.), 0)
  ))
```

### Remplacer les caractères numériques par x dans une string

```{r}
string <- "99+ R hacks"
gsub("[[:digit:]]+", "", string)
gsub("[[:digit:]]+", "Y", string)
```

### Obtenir le nombre de NA dans une colonne

```{r}
data <- tibble::tribble( 
  ~ tag_1, ~ tag_2,
    0,       1,
    NA,      NA,
    1,        1,
    4,        NA)

sum(is.na(data$tag_1))
sum(is.na(data$tag_2))
```

### Modifier le préfixe de toutes les colonnes commençant par le même préfixe

Dans l'exemple, l'objectif est de modifier le préfixe des colonnes dont le nom commence par **tag** pour que ce préfixe devienne **new_prefix**.

```{r}
data <- tibble::tribble( 
  ~ tag_1, ~ tag_2, ~not_tag_3,
    0,       1,       4,
    NA,      NA,      5,
    1,        1,      8,
    4,        NA,     2)

data

data %>%
  rename_at(vars(starts_with("tag")),
            ~str_replace(., "tag", "new_prefix"))
```

## Visualiser ses données
